【裁判字號】    99,破,4
【裁判日期】    990804
【裁判案由】    破產宣告
【裁判全文】
臺灣臺北地方法院民事裁定                 99年度破字第4號
聲  請  人  艾群科技股份有限公司
法定代理人  甲○○
上列聲請人聲請破產宣告事件，本院裁定如下：
    主  文
聲請人艾群科技股份有限公司破產。
選任許麗紅律師擔任聲請人艾群科技股份有限公司之破產管理人
。
聲請程序費用由聲請人負擔。
    理  由
一、按債務人不能清償債務者，依破產法所規定破產程序清償其
    債務，破產對債務人不能清償債務者宣告之；破產除另有規
    定外，得因債權人或債務人之聲請宣告之，破產法第1 條第
    1 項、第57條、第58條第1 項分別定有明文。次按法人或公
    司尚有「債務超過」為破產之特別原因，此乃因債務人為自
    然人時，縱有財產不足清償債務之情形，有時仍可憑其能力
    及信用作靈活週轉，稍假時日或可清償，而公司多以財產為
    構成之基礎（特別是資合公司，例如有限公司、股份有限公
    司），以營利為主要目標，其清償債務之能力在於公司全部
    或大部之財產，是一旦所負債務大於現實資產（不包括信用
    及能力），即造成「債務超過」之狀態時，如不即行宣告破
    產，勢必擴大損害，故為公司破產之特別原因，於此情形得
    認已不能清償。
二、本件聲請意旨略以：聲請人因臺灣系統整合產業自民國90年
    起持續嚴重衰退，造成廠商庫存過高，聲請人因此連年虧損
    ，於96年11月5 日被列為全額交割股，向金融機構申貸遭拒
    絕，私募基金亦未如期到位，聲請人無法償還銀行之短期借
    款新臺幣（下同）270,750,000 元，且於97年10月21日終止
    有價證券櫃檯買賣，至此聲請人已連年虧損且有嚴重財務困
    難，聲請人遂於97年5 月13日經董事會決議通過聲請重整案
    ，然遭鈞院以無重建更生之可能性駁回聲請確定，足見聲請
    人已陷於債務不能清償之狀態。又聲請人之現有之資產合計
    為3 億1230萬3066元，負債為3 億2473萬1891元。因此，聲
    請人已符合公司破產之特別原因，而有不能清償之狀況，爰
    聲請准為破產之宣告等語。
三、經查，聲請人主張其目前資產尚有庫存存貨、不動產、設備
    、應收帳款、保固金、履約保證金等資產合計約312,303,06
    6 元等情，並提出庫存目錄、財產目錄、應收帳款明細、履
    保金保證金明細在卷可稽，堪信為真實。次查，揆諸聲請人
    所列債權人清冊可知，其債權人計有泰鋒電腦股份有限公司
    等，債權金額包含金融機構借款、非金融機構借款、廠商貨
    款等，總計324,731,891 元；此均有債權人清冊、債權人聲
    請執行名義或強制執行案件之案號清單在卷為證。是以，聲
    請人主張其資產已不足清償所負債務等情，亦堪認定。又聲
    請人聲請宣告破產，其破產財團應足支付因破產之管理、變
    價及分配所生之費用，及破產管理人之報酬；另破產法所列
    之財團債務亦應先於破產債權由破產財團清償，破產法第95
    、96條分別定有明文。而聲請人前述現有資產可供用以支付
    前揭費用，應認有組成破產財團之可能；再審酌本件聲請人
    之資產為庫存存貨、不動產、設備、應收帳款、保固金、履
    約保證金等，而債務內容主要為銀行之借款、廠商貨款等，
    處理前揭債權、債務之程序固然繁複，然所需管理、變價及
    分配所生之費用尚屬有限。是縱由律師或會計師擔任宣告破
    產後之破產管理人，本件聲請人現有可動用之資金仍尚足以
    支付該項管理等費用。從而，聲請人具有資產不足清償債務
    之破產原因，且其債權人為二人以上，而其資產尚足以組成
    破產財團，支應破產程序費用，堪認有破產實益，是聲請人
    聲請宣告破產，於法有據，應予准許。
四、至聲請人聲請選任許麗紅律師擔任聲請人之破產管理人，業
    經許麗紅律師具狀表示同意等情，經核尚無不合，併予准許
    。
五、依破產法第63條、第5 條、民事訴訟法第95條、第78條裁定
    如主文。
中    華    民    國    99    年    8     月    4     日
                  民事第二庭  法  官  黃呈熹
以上正本係照原本作成。
如對本裁定抗告須於裁定送達後10日內向本院提出抗告狀，並繳
納抗告費新臺幣1,000元。
中    華    民    國    99    年    8     月    4     日
                              書記官  傅美蓮

司法院資訊處製作；財團法人民間司法改革基金會備份。
